【裁判字號】    98,訴,132
【裁判日期】    980227
【裁判案由】    違反毒品危害防制條例
【裁判全文】
臺灣嘉義地方法院刑事判決               98年度訴字第132號
公  訴  人  臺灣嘉義地方法院檢察署檢察官
被      告  甲○○
                    （現於臺灣嘉義監獄鹿草分監執行中）
上列被告因違反毒品危害防制條例案件，經檢察官提起公訴（九
十八年度毒偵緝字第二一號），本院合議庭裁定由受命法官以簡
式程序進行審理，判決如下：
    主  文
甲○○施用第一級毒品，累犯，處有期徒刑壹年參月。
    犯 罪 事 實
一、甲○○前於民國九十一年間因違反毒品危害防制條例案件，
    經本院以九十一年度毒聲字第三一三裁定，令入戒治處所施
    以強制戒治，後經本院再以九十二年度毒聲字第七五五號裁
    定停止戒治，所餘戒治期間付保護管束，迄九十二年五月二
    十八日保護管束期滿，未經撤銷，視為強制戒治執行完畢。
    復於九十五年間因違反毒品危害防制條例及竊盜等案件，經
    本院以九十五年度訴字第一六四號、九十五年度易字第二八
    七號及九十五年度朴簡字第一三二號分別判處有期徒刑十月
    、有期徒刑七月及有期徒刑五月確定，經定其應執行刑為有
    期徒刑一年八月確定，再經本院裁定減刑為應執行有期徒刑
    十月，如易科罰金，以銀元三百元折算一日確定，於九十六
    年十月十七日縮短刑期假釋出監並付保護管束，迄九十六年
    十二月二十一日保護管束期滿未經撤銷假釋，視為執行完畢
    。詎甲○○仍不知悔改，於上開強制戒治執行完畢釋放五年
    內，另起施用第一級毒品及第二級毒品之犯意，於九十七年
    八月三十日十二時許，在其位在嘉義縣六腳鄉蒜東村蒜頭二
    三一號之一住處內，以將海洛因及甲基安非他命混同置入針
    筒內摻水注射之方式，施用第一級毒品海洛因及第二級毒品
    甲基安非他命乙次。嗣於同年九月一日十二時四十五分許，
    在嘉義市○區○○路一段三二０巷二十七號為警查獲，於同
    日十三時二十七分許為警採其尿液送驗，其結果呈嗎啡陽性
    及甲基安非他命陽性反應，始知上情。
二、案經嘉義市政府警察局移請臺灣嘉義地方院檢察署檢察官偵
    查起訴。
    理  由
一、訊據被告甲○○對於上開犯罪事實坦承不諱（見本院卷第37
    頁）；參以於九十七年九月一日十二時四十五分許，為警採
    其尿液送驗，其結果呈嗎啡陽性反應（按施用海洛因後，經
    人體之水解代謝作用，會呈嗎啡陽性反應）及甲基安非他命
    陽性反應等情，有代號與真實姓名對照表、高雄市立凱旋醫
    院濫用藥物尿液檢驗報告各乙紙在卷可稽，均足資擔保被告
    於本院審理時所為之上開任意性自白確與事實相符，應堪採
    信。又被告前於九十一年間因違反毒品危害防制條例案件，
    經本院以九十一年度毒聲字第三一三裁定，令入戒治處所施
    以強制戒治，嗣經本院再以九十二年度毒聲字第七五五號裁
    定停止戒治，所餘戒治期間付保護管束，迄九十二年五月二
    十八日保護管束期滿，未經撤銷，視為強制戒治執行完畢等
    情，此有臺灣高等法院被告全國前案紀錄表乙份在卷可參。
    是被告於強制戒治執行完畢釋放後，五年內再犯本件施用海
    洛因及甲基安非他命犯行，至堪認定，應依法論科。
二、按海洛因、甲基安非他命分別屬毒品危害防制條例所定之第
    一級、第二級毒品，故核被告甲○○所為，係犯毒品危害防
    制條例第十條第一項、第二項之施用第一級、第二級毒品罪
    ；其施用前持有海洛因及施用前持有甲基安非他命之低度行
    為，均為施用之高度行為所吸收，均不另論罪。被告以一行
    為同時觸犯上開施用第一級毒品罪及施用第二級毒品罪，為
    想像競合犯，應從一重之施用第一級毒品罪處斷。又被告前
    於九十五年間因違反毒品危害防制條例、竊盜等案件，經本
    院以九十五年度訴字第一六四號、九十五年度易字第二八七
    號及九十五年度朴簡字第一三二號分別判處有期徒刑十月、
    有期徒刑七月及有期徒刑五月確定，經定其應執行刑為有期
    徒刑一年八月確定，後再經本院裁定減刑為應執行有期徒刑
    十月，如易科罰金，以銀元三百元折算一日確定，於九十六
    年十月十七日縮短刑期假釋出監並付保護管束，迄九十六年
    十二月二十一日保護管束期滿未經撤銷假釋，視為執行完畢
    等情，則有被告之臺灣高等法院被告全國前案紀錄表乙份附
    卷可佐，其於五年內故意再犯本件有期徒刑以上之罪，為累
    犯，應依刑法第四十七條第一項加重其刑。爰審酌被告國中
    畢業之智識程度，前有違反肅清煙毒條例、違反麻醉藥品管
    理條例、竊盜、違反毒品危害防制條例前科之素行，且曾因
    施用毒品而經觀察、勒戒及強制戒治程序，竟未思悔改，顯
    然缺乏禁絕毒害決心，然念及施用毒品犯行係屬戕害自身健
    康之行為，尚未危害他人，且被告於本院審理中能坦承犯行
    ，其態度尚稱良好等一切情狀，量處如主文所示之刑，以資
    懲儆。
據上論斷，應依刑事訴訟法第二百七十三條之一第一項、第二百
九十九條第一項前段，毒品危害防制條例第十條第一項、第二項
、第十八條第一項前段，刑法第十一條、第五十五條、第四十七
條第一項，判決如主文。
本案經檢察官陳則銘到庭執行職務。
中    華    民    國    98    年    2     月    27    日
                       刑事第五庭   法  官  曾宏揚
以上正本證明與原本無異。
如不服本判決應於收受判決後10日內向本院提出上訴書狀，並應
敘述具體理由；其未敘述上訴理由者，應於上訴期間屆滿後20日
內向本院補提理由書（均須按他造當事人之人數附繕本）「切勿
逕送上級法院」。
中    華    民    國    98    年    2     月    27    日
                                    書記官  陳慶昀
附錄論罪科刑法條：
毒品危害防制條例第10條
施用第一級毒品者，處 6 月以上 5 年以下有期徒刑。
施用第二級毒品者，處 3 年以下有期徒刑。


司法院資訊處製作；財團法人民間司法改革基金會備份。
